【裁判字號】    98,上訴,1483
【裁判日期】    980512
【裁判案由】    毒品危害防制條例
【裁判全文】
臺灣高等法院刑事判決                98年度上訴字第1483號
上  訴  人
即  被  告  甲○○
上列上訴人因違反毒品危害防制條例案件，不服臺灣板橋地方法
院98年度訴字第110號，中華民國98年2月27日第一審判決（起
訴案號：臺灣板橋地方法院檢察署97年度毒偵字第8292號），提
起上訴，本院判決如下：
    主  文
上訴駁回。
    理  由
一、按刑事訴訟法第350條、第361條規定，不服地方法院之第一
    審判決而上訴者，須提出上訴書狀，並應敘述具體理由，為
    上訴必備之程式。倘已提出上訴理由，但所提非屬具體理由
    者，則由第二審法院以上訴不合法律上之程式，判決駁回。
    而所謂具體理由，必係依據卷內既有訴訟資料或提出新事實
    或新證據，指摘或表明第一審判決有何採證認事、用法或量
    刑等足以影響判決本旨之不當或違法，而構成應予撤銷之具
    體事由，始克當之（例如：依憑證據法則具體指出所採證據
    何以不具證據能力，或依憑卷證資料，明確指出所為證據證
    明力之判斷如何違背經驗、論理法則）；倘僅泛言原判決認
    定事實錯誤、違背法令、量刑失之過重或輕縱，而未依上揭
    意旨指出具體事由，皆難謂係具體理由，俾與第二審上訴制
    度旨在請求第二審法院撤銷、變更第一審不當或違法之判決
    ，以實現個案救濟之立法目的相契合，並節制濫行上訴。又
    上訴意旨對於原判決實體上之違法，或程序上之違法，均必
    須為具體的指摘，俾得就其指摘事項加以審查。至上訴理由
    書雖指摘原判決有刑事訴訟法第379條某幾款之違背法令情
    形，但核其所述事實，與各該款之違法情形無一符合時，（
    例如當事人或辯護人在原審並未聲請調查某證據，竟指摘其
    未予調查該證據。又如誤以在訴訟上其他主張為上訴事項，
    而指原審未予判決。又如指原判決不載未予諭知緩刑之理由
    為理由不備之類），仍不能認為其上訴已合法律上之程式（
    最高法院71年度第3次刑事庭會議決議一參照）。
二、查本件被告甲○○提起上訴，其上訴理由略以：本件警方查
    獲當時，被告並未有將第二級毒品安非他命置於玻璃球內點
    火燒烤之事實，且所扣得之海洛因是否確實為被告持有中，
    亦未經調查，遽加認定，自非可取。原審是否有對被告友人
    程裕豐為調查訊問，以確認扣案之0.45公克海洛因一包究竟
    為何人持有？原審僅徒憑被告之自白而認定該扣案之海洛因
    被告持有，猶非可取。又案外人程裕豐是否亦有海洛因、安
    非他命之尿液檢驗呈現陽性之反應？亦未見原審說明，自有
    再為調查之必要。復被告與越南籍妻子尚育有2歲之幼子，
    還有一位年邁肢體障礙的父親，均尚待被告工作扶養，苟被
    告因此入監服刑，家中頓失依靠，勢將導致妻離子散之結果
    ，且被告犯後已自行前往台北市立聯合醫院昆明醫院接受美
    沙冬替代治療，現已確認不再有成癮性，請酌量減輕其刑，
    如認被告有罪，請將兩罪皆准予易科罰金，給予改過自新的
    機會云云。惟原判決業於理由內敘明本件除被告於原審審理
    中之自白外，尚有被告所有之海洛因1包（淨重0.45公克）
    及注射針筒、分裝杓各1支扣案可資佐證；且被告於97年10
    月1日為警查獲後所採集之尿液檢體，經送請台灣檢驗科技
    股份有限公司檢驗之結果，確有海洛因、安非他命代謝物陽
    性反應，有該公司出具之濫用藥物檢驗報告1件在卷可稽，
    而據以論罪科刑，並無不合。且被告於原審並未聲請傳訊證
    人，是原判決實質上並無被告所指僅憑被告之自白為認定犯
    罪之唯一證據，及應於審判期間調查之證據而未予調查之違
    背法令事實存在。另被告上訴意旨請求酌量減輕其刑，並准
    予易科罰金云云，所述純屬個人主觀上對法院量刑之期盼，
    均未指摘或表明原審判決有何採證認事、用法或量刑等足以
    影響判決本旨之不當或違法，而構成應予撤銷之具體事由。
    是被告上訴，未以書狀敘述具體理由，應認其上訴為不合法
    律上之程式，爰不經言詞辯論，予以駁回。
三、據上論斷，應依刑事訴訟法第367條前段、第372條，判決如
    主文。
中    華    民    國    98    年    5     月    12    日
            刑事第二十一庭審判長法  官  蘇隆惠
                                法  官  曾家貽
                                法  官  楊力進
以上正本證明與原本無異。
施用第一級毒品部分，如不服本判決，應於收受送達後10日內向
本院提出上訴書狀，其未敘述上訴之理由者並得於提起上訴後10
日內向本院補提理由書（均須按他造當事人之人數附繕本）「切
勿逕送上級法院」。
施用第二級毒品部分，不得上訴。
                                書記官  駱國堯
中    華    民    國    98    年    5     月    13    日


司法院資訊處製作；財團法人民間司法改革基金會備份。
